---
title: "Resultados para subnubes de un mismo racimo sin ruido"
output:
  html_document:
    df_print: paged
---

## Descripción del experimento

El experimento realizado fue hecho sobre las todas las subnubes posibles de al menos 5 bayas extraidas de 30 racimos completos. Consistía en aplicar el algoritmo ICP sobre cada par de subnubes DE UN MISMO RACIMO con los siguientes valores para sus hiperparámetros.

* sin ruido
* cantidad de restarts del algoritmo: 4
* radio de matcheo: [0.1,0.2,0.3,0.4,0.5,1] (porcentaje de la distancia mínima entre dos puntos de la primera nube)

```{r message=FALSE, include=FALSE}
library(tidyverse)
setwd("~/icp/identificaci-nDeRacimos/output")
df1 = read_csv("subnubes_sin_ruido_nube0.csv")
for(i in 1:31){
  if(i==14) next
  path = paste0("subnubes_sin_ruido_nube",i,".csv")
  df1 = bind_rows(df1,read_csv(path))
}
df1 <- df1 %>%  unique()
```

## Resultados

#### Radios

```{r}
nubes_malas <- c(2,8,12,29,30,38,54)
df2 <- df1 %>% filter(!(nube_completa %in% nubes_malas)) %>%
  filter(nube_completa<5) %>%
  mutate(label = subnube1 == subnube2) %>% filter(label==FALSE)
df2_malas <- df1 %>% filter(nube_completa %in% nubes_malas) %>%
  mutate(label = subnube1 == subnube2) %>% filter(label==FALSE)
for (r in df2$radio %>% unique()){
  plot(ggplot(data = df2 %>% filter(radio == r)) + geom_count(aes(x=overlap,y=matcheos,col=matcheos==overlap)) + ggtitle( paste("Radio",r)))
} 

```

```{r}

df3 <- df2 %>% mutate(acierto = overlap==matcheos) %>%
  group_by(overlap,radio) %>%
  summarise(accuracy = sum(acierto)/n())  
ggplot(df3) + geom_line(aes(x=overlap,y=accuracy)) + facet_wrap(~radio)
```
```{r}
setwd("~/icp/identificaci-nDeRacimos/output/salidasICP/nubes_completas_con_ruido")
df_completas = bind_rows(read_csv("nubes_completas_conruido0.1.csv"),
                read_csv("nubes_completas_conruido0.2.csv"),
                read_csv("nubes_completas_conruido0.3.csv"),
                read_csv("nubes_completas_conruido0.4.csv"),
                read_csv("nubes_completas_conruido0.5.csv"),
                read_csv("nubes_completas_conruido1.csv")) %>% unique()
```
 
```{r}

df_completas %>% 
  filter(!(nube1 %in% nubes_malas) & !(nube2 %in% nubes_malas)) %>%
  filter(nube1 < 5 & nube2<5) %>% 
  mutate(label = nube1 == nube2) %>%
  mutate(fitness = matcheos/tamaño_nube1) %>% 
  mutate(prediction = matcheos>6) %>%
  group_by(radio) %>% summarise(
  TP = sum(label==TRUE & prediction==TRUE),
  TN = sum(label==FALSE & prediction==FALSE),
  FP = sum(label==FALSE & prediction==TRUE),
  FN = sum(label==TRUE & prediction==FALSE),
  precission = TP/(TP+FP), recall = TP/(TP+FN))
```
```{r}
df2 %>% filter(overlap>5) %>% mutate(label = TRUE) %>%
  mutate(fitness = matcheos/tamaño_subnube1) %>% 
  
  mutate(prediction = fitness>0.7 & rmse <0.2) %>%
  group_by(radio) %>% summarise(
  TP = sum(label==TRUE & prediction==TRUE),
  TN = sum(label==FALSE & prediction==FALSE),
  FP = sum(label==FALSE & prediction==TRUE),
  FN = sum(label==TRUE & prediction==FALSE),
  precission = TP/(TP+FP), recall = TP/(TP+FN))
```

